【裁判字號】    88,易,3958
【裁判日期】    890131
【裁判案由】    賭博
【裁判全文】
臺灣高雄地方法院刑事判決                        八十八年度易字第三九五八號
    公  訴  人  臺灣高雄地方法院檢察署檢察官
    被      告  甲○○
    選任辯護人  鄭國安
                吳麗珠
                陳裕文
右列被告因賭博案件，經檢察官提起公訴 (民國八十八年度偵字第二０七九五號），
本院判決如左：
    主  文
甲○○無罪。
    理  由
一、公訴意旨如附件起訴書所載。
二、按犯罪事實應依證據認定之，無證據不得推定其犯罪事實。刑事訴訟法第一百五
    十四條定有明文。
三、訊據被告甲○○堅決否認有圖利供給賭場罪，辯稱本件參與打麻將之阮碧桃等人
    四人，與伊係朋友關係，彼等常相約來伊住處泡茶聊天，案發日十五時許，阮女
    以電話邀約其他三人前來聊天，由於當日係七夕情人節，乃有人提議飲酒助興，
    伊遂外出買酒，俟回來時，適見警方前來臨檢，伊乃隨後進屋，始發現彼等在打
    麻將。事後據該四人表示，因該日為情人節，四人乃以打麻將消遣，自摸者抽二
    百元，四圈以抽四百元為限，以為晚餐費用，並未約定要抽頭給伊，且伊既已事
    先外出購物，亦不可能要求該四人抽頭，足見伊並無意圖營利之犯意。又伊於警
    訊及偵查中並未坦認有聚賭抽頭之情事；且警方亦無查扣帳冊，及本件起訴書犯
    罪事實欄並無累犯或連續犯之記載，詎公訴人竟謂伊坦承不諱，並請求沒收帳冊
    及加重其刑，凡此均有違誤等語。公訴人認被告涉有右揭罪嫌，無非以被告坦承
    不諱右揭犯罪事實，核與參與賭博之四人於警訊時所述情節相符，且有賭具及抽
    頭金扣案可佐云云，為其論據。
四、經查：(一)本院向警局函調本案錄音帶結果，僅調得阮碧桃等四人之錄音帶，並無
    被告之錄音帶，則本案警方在偵查程序上與刑事訴訟法第一百條之二、第一百條
    之一第一項前段規定有違，合先敘明。(二)本案被告提供阮碧桃等四人場所固然屬
    實，惟被告事先是否知情彼等用以賭博﹖被告是否向彼等約定收取抽頭金﹖或阮
    女等四人相互約定以抽頭金作為情人節聚餐費用，在為警查獲前是否已邀請被告
    共同聚餐﹖經查：(1)證人乙○○於本院先行傳訊中證稱：我們本來是要去聊天，
    不是要去打牌，後來先泡茶，被告說要去買吃的東西，我們在那邊等，在等之過
   程中，丙○○女友去洗頭，我們才想到要打牌。約定之抽頭金，我們是要一起去
    吃情人餐，打完牌後，也想邀被告一起去吃等語，核與被告所辯伊事先不知彼等
    要打牌之情節相符。而阮碧桃等四人於警訊中亦無一指認被告事先知悉彼等要賭
    博，且加以抽頭或受邀一起參加吃情人餐。(2)被告迭於警訊及偵審中均無坦承「
    意圖抽頭而提供場所作賭博之用」之事。(3)扣案之賭具及抽頭金尚不能僅憑之以
    遽論被告有圖利供給賭場罪。綜上所述，被告上開所辯尚堪採信。此外復查無其
    他確切證據足認其有何賭博犯行，是不能證明被告犯罪，應諭知無罪之判決。
據上論斷，應依刑事訴訟法第三百零一條第一項，判決如主文。
中    華    民    國    八十九    年       一       月      三十一      日
                              臺灣高雄地方法院刑事第一庭
                                  法  官  陳  顯  榮
右正本證明與原本無異。
如不服本判決，應於判決送達後十日內，向本院提出上訴狀。
                                  書記官  莊  惠  如
中    華    民    國    八十九    年       二       月        二        日


司法院資訊處製作；財團法人民間司法改革基金會備份。
